臺灣彰化地方法院刑事判決　　　　　　　　　　　　九十二年度訴字第一四六二號
　　公　訴　人　臺灣彰化地方法院檢察署檢察官
　　被　　　告　丁○○
　　指定辯護人　本院公設辯護人　庚○○
右列被告因殺人未遂等案件，經檢察官提起公訴（九十二年度偵字第四二四九、六五
三八、七四三０號、九十二年度偵緝字第四七六號），本院判決如左：
        主  文
丁○○連續以加害生命之事，恐嚇他人，致生危害於安全，處有期徒刑陸月，如易科
罰金，以佰元折算壹日，扣案之菜刀壹支、鋸子壹支均沒收之。又致令他人之麵條
、豆芽菜、韭菜不堪使用，足以生損害於他人，處拘役肆拾日，如易科罰金，以佰
元折算壹日，扣案之菜刀壹支、鋸子壹支均沒收之。其餘被訴部分無罪。
        事  實
一、丁○○於民國九十二年四月間承包戊○○所經營、址設彰化縣社頭鄉○○村○○
    路○段二七九號「香港小湯包店」之店內工程，因工程糾紛而與戊○○發生不快
    ，竟基於恐嚇危害安全之概括犯意：(1)先於九十二年六月九日下午十一時許，前
    至上開「香港小湯包店」前，出言向站立在店門口前之戊○○恫稱：要讓其生意
    無法做，要將其殺死等語，以上開加害生命、財產之事加以恐嚇，使戊○○心生
    畏懼，致生危害於戊○○之安全。(2)復於九十二年六月十四日下午十二時許，在
    彰化縣社頭鄉○○村○○路○段二八五巷口，持所有人不詳之不明物體，在「香
    港小湯包店」員工甲○○所有之車牌號碼ＰＮ─二一四九號自用小客車引擎蓋上
    ，書寫一「死」字（毀損部分未據告訴），以上開加害生命之事恐嚇甲○○，使
    甲○○見狀心生畏懼而不敢上班，致生危害於甲○○之安全。(3)再於九十二年八
    月六日下午九時許，雙手分持其所有之菜刀及鋸子各一支，前至「香港小湯包店
    」前，先大聲以臺語叫罵「幹你娘」、「幹你娘雞歪」等語（所涉公然侮辱罪嫌
    部份未據告訴），其後即出言向戊○○稱：「我要殺死你」一語，並持上開菜刀
    及踞子各一支，作勢欲砍向戊○○（丁○○並無殺人之故意，詳如後述），以上
    開加害生命之言語及行動恐嚇戊○○，使戊○○心生畏懼，致生危害於其安全。
二、丁○○於上開事實一、(3)所載之時、地恐嚇戊○○後，復另行基於致令戊○○所
    有物品不堪使用之故意，以前開其所有之菜刀及鋸子各一支，將戊○○所有、擺
    放店前之麵條、豆芽菜、韭菜搗翻至地上，因沾黏砂子已無法完全洗滌乾淨，而
    致令上開麵條、豆芽菜、韭菜不堪使用，足以生損害於戊○○。
三、嗣戊○○、甲○○於九十二年六月十五日向警方報案（甲○○表明提出恐嚇危害
    安全罪之告訴），乃為警查悉丁○○上開如事實一、(1)、(2)所載之恐嚇危害安全
    犯行；又於九十二年八月六日下午九時餘許，警方據報趕赴前開「香港小湯包店
    」處理，乃為警查獲丁○○所為如事實一、(3)及如事實二所示之犯行（此部分另
    經戊○○於九十二年八月八日警詢時提出告訴及於同年月十二日向臺灣彰化地方
    法院檢察署檢察官提出告訴），並起獲丁○○所有之前開菜刀及鋸子各一支扣案
    。
四、案經被害人戊○○、甲○○訴由彰化縣警察局田中分局報臺灣彰化地方法院檢察
    署檢察官偵查，及由戊○○訴請臺灣彰化地方法院檢察署檢察官偵查起訴。
        理  由
壹、有關證據能力方面：
一、被告之指定辯護人即本院公設辯護人於本院準備程序及審理時，就公訴人提出、
    引用之證據，對於戊○○、丙○○、乙○、葉侑伶及甲○○於警詢所述，認因屬
    審判外之陳述而主張不具有證據能力；又對於證人戊○○、乙○、葉侑伶、甲○○於偵查中之證述，因認未經依法具結，否認其證據能力。
二、經查：（一）按刑事訴訟以直接審理為原則，必須經過調查程序，以顯出於審判
    庭之證據資料，始得採為判決基礎；刑事訴訟法第一百五十九條第一項規定：「
    被告以外之人於審判外之言詞或書面陳述，除法律有規定外，不得作為證據」，
    並非以被告以外之人於審判外之陳述，一概否定其證據能力。查證人戊○○、丙○○、乙○、葉侑伶及甲○○於警詢時之證述，其中經本院於審理庭調查證人戊○○、丙○○、乙○、葉侑伶及甲○○之際，曾當庭提示與渠等閱覽後確認係出
    於其等自由意識陳述之部分，因業經本院於審理時當庭提示確認係出於其真意所
    述，前開警詢之證述內容顯業經公判庭本於直接審理、言詞審理原則加以調查，
    已難認係屬審判外之陳述，應具有證據能力。（二）至證人戊○○、乙○、葉侑
    伶、甲○○於偵查中之證述，並未依刑事訴訟法第一百八十六條第一項之規定具
    結，依同法第一百五十九條第一項、第一百五十八條之三之規定，自不得作為證
    據。（三）另被告之指定辯護人即本院公設辯護人於本院準備程序時，雖曾就公
    訴人舉證提出之現場圖、照片、和生醫院診斷證明書，質疑其證據能力；惟嗣業
    經被告及公設辯護人分別於本院九十三年八月三十一日、同年九月三日審理時，
    陳明同意具有證據能力，先予敘明。
貳、有關實體認定方面：
一、有罪部分：
（一）訊據被告丁○○矢口否認涉有何右揭犯行，辯稱：伊並無如事實欄一所示之連
      續恐嚇危害安全犯行，又伊於九十二年八月六日下午九時許，在「香港小湯包
      店」前，並未以菜刀及鋸子各一支搗翻告訴人戊○○之麵條、豆芽菜、韭菜云
      云。惟查：
    (1)被告確有於九十二年六月九日下午十一時許，前至上開「香港小湯包店」前，
      出言向站立在店門口前之戊○○恫稱：要讓其生意無法做，要將其殺死等語一
      情，業據證人即告訴人戊○○於本院審理時證述綦詳，核與證人即在場目睹其
      情之乙○、甲○○二人於本院審理時證述之情節相符。衡以被告於本院審理時
      坦認伊曾因工程款糾紛與告訴人戊○○發生不快一語，堪認上開證人戊○○、
      乙○、林阿綢前開證述，並非虛妄，堪以採信。
    (2)又被告有於九十二年六月十四日下午十二時許，在彰化縣社頭鄉○○村○○路
      ○段二八五巷口，持所有人不詳之不明物體，在告訴人甲○○所有之車牌號碼
      ＰＮ─二一四九號自用小客車引擎蓋上，書寫一「死」字，以上開加害生命之
      事恐嚇甲○○，使甲○○見狀心生畏懼而不敢上班等情，亦據證人即親眼目擊
      被告在車前引擎蓋上、以手比劃寫字之甲○○，及應甲○○呼應前來查看之戊○○二人，分別於本院審理時證述明確，並有告訴人甲○○所有上開車輛引擎
      蓋遭畫上「死」字之照片一幀及被告當庭書寫之「死」字一紙在卷可資比對。
    (3)再被告於本院審理時坦承伊有於九十二年八月六日下午九時許，雙手分持其所
      有之菜刀及鋸子各一支，前至「香港小湯包店」前一節。又被告於前揭地、地
      ，確有出言向戊○○稱：「我要殺死你」一語，並持上開菜刀及踞子各一支，
      作勢砍向並追趕戊○○（有關上開被告持菜刀、鋸子各一支「追趕」告訴人戊○○部分所涉之殺人未遂罪嫌，應不另為無罪之諭知，詳見後述），其後並以
      其手上之菜刀及鋸子各一支，將告訴人戊○○所有、擺放店前之麵條、豆芽菜
      、韭菜搗翻至地上，致前開麵條、豆芽菜、韭菜因沾黏砂子已無法完全洗滌乾
      淨而不堪用等情，亦據證人戊○○、當時在店內之乙○、甲○○、丙○○（案
      發時為「香港小湯包店」之員工）分別於本院審理時證述為真。而被告於本院
      審理時供稱：伊有於上開時、地，持其所有之菜刀及鋸子各一支，前至「香港
      小湯包店」，要找告訴人戊○○理論等語，衡以被告係手持菜刀及鋸子各一支
      至上開店前欲找告訴人戊○○理論情事，其來意本即非善，是證人戊○○、乙○、甲○○、丙○○前揭證述並非無端，且有現場照片六幀在卷可佐，堪以採
      信。此外，復有證人即九十二年八月六日據報前往「香港小湯包店」處理之員
      警王志偉於本院審理時之證述在卷可憑，本件事證明確，被告前開犯行均洵足
      認定。
（二）核被告所為如事實一所載之三次犯行，均係犯刑法第三百零五條之恐嚇危害安
      全罪【其中事實一、(3)所載之恐嚇危害安全部分，起訴事實已載明，惟因公訴
      人認此部分之危險行為，為被告所涉殺人罪嫌（應不另為無罪之諭知，詳見後
      述）之實害行為所吸收，故未於起訴書所犯法條欄另行論罪】，被告所為如事
      實二所示之犯行，則係犯同法第三百五十四條之致令他人物品不堪使用罪。又
      被告先後三次之恐嚇危害安全犯行，時間緊接，犯罪構成要件相同，顯係基於
      概括之犯意反覆為之，為連續犯，應論以較重之一罪（本院認被告上開三次之
      恐嚇危害安全犯行，其中如事實一、(3)所載部分，被告係出言要殺死告訴人戊○○，且持客觀上具有相當危險性之菜刀及鋸子各一支，作勢砍向戊○○，其
      犯罪情節及致生危害安全之程度，顯較被告所為另二次之恐嚇危害安全犯行為
      重，故應從該次處斷），並加重其刑。又被告所犯上開二罪，犯意各別，罪質
      互殊，應予分論併罰。爰審酌被告之素行、犯罪之動機、目的、恐嚇危害安全
      及致人他人物品不堪使用之犯罪手段、對告訴人戊○○、甲○○所生損害及犯
      罪後之態度等一切情狀，分別量處如主文所示之刑，並各諭知易科罰金之折算
      標準，以示懲儆。
（三）扣案之菜刀及鋸子各一支，均係被告所有之物一節，已據被告供明在卷，且上
      開扣案之菜刀及鋸子各一支，係被告供以犯如事實一、(3)及事實二所示犯行之
      物，均應依刑法第三十八條第一項第二款之規定併予宣告沒收之。至被告於九
      十二年六月十四日下午十二時許，在彰化縣社頭鄉○○村○○路○段二八五巷
      口，持以在甲○○所有車牌號碼ＰＮ─二一四九號自用小客車引擎蓋上，書寫
      「死」字所用之物品並未扣案，且無證據足認係被告所有，爰不予宣告沒收之
      。
（四）公訴意旨另略以：(1)被告於九十二年六月十五日下午八時許，持不明物品，在
      告訴人甲○○所有停放在社頭鄉○○村○○路○段二八五巷口之車號ＰＮ─二
      一四九號自小客車右後車門上，書寫一「死」字（毀損部分未據告訴），致告
      訴人甲○○心生畏懼，不敢上班，因認被告此部分涉有刑法第三百零五條之恐
      嚇危害安全罪嫌。(2)又被告於九十二年八月六日下午九時許，基於殺人之犯意
      ，手持菜刀及鋸子各一支，前往告訴人戊○○上開店前，告訴人戊○○見狀，
      連忙奔逃出店外，被告即尾隨在後追砍，其後幸因其體力不濟自行摔跤，告訴
      人戊○○始倖免於難，惟告訴人戊○○仍因丁○○追趕，致左腳踝受有扭傷之
      傷害，因認被告另涉有刑法第二百七十一條第二項、第一項之殺人未遂罪嫌。
      (3)再被告於九十二年八月六日下午九時許，前往「香港小湯包店」前，持菜刀
      及鋸子各一支，割破告訴人丙○○所有停放在上開店前之車牌號碼ＨＢ三─三
      二九號重型機車之坐墊，致令上開坐墊不堪用，足生損害於告訴人丙○○，因
      認被告此部分另涉有刑法第三百五十四條之毀損罪嫌。
  １、有關上開被告所涉恐嚇危害安全及殺人未遂罪嫌部分：
      公訴人認被告涉有前開恐嚇危害安全及殺人未遂之罪嫌，無非係以證人戊○○
      、乙○、甲○○及丙○○於警詢經本院認定具有證據能力之證述及證人戊○○
      、乙○、甲○○及丙○○於本院審理時之證稱、現場照片、診斷證明書及扣案
      被告所有之菜刀、鋸子各一支為其論據。惟按犯罪事實應依證據認定之，無證
      據不得認定犯罪事實，刑事訴訟法第一百五十四條第二項定有明文。訊據被告
      堅決否認涉有何此部分之恐嚇危害安全及殺人未遂罪嫌，辯稱：伊並沒有在九
      十二年六月十五日下午八時許，持不明物品，在告訴人甲○○前開所有車輛後
      車門上書寫「死」字；又九十三年八月六日下午九時許，係因戊○○先打伊，
      伊才會帶所有之菜刀及鋸子各一支前往理論，惟伊並無殺害戊○○之意，否則
      一刀就可以讓他死了等語。經查：
    (1)被告所涉恐嚇危害安全罪嫌部分：證人戊○○、甲○○於本院審理時均證稱：
      渠二人僅於九十二年六月十四日下午十二時許，看見被告在甲○○上開車輛引
      擎蓋前以手在引擎蓋上比畫，至有關九十二年六月十五日下午八時許，甲○○
      車門被寫「死」字時，並未在場目睹係何人所為等語。是自難單以證人戊○○
      、甲○○於九十二年六月十四日下午十二時許，親眼目睹被告以不明物品在甲○○前開車輛引擎蓋上寫「死」字，即率予推認甲○○前開車輛之右車門，於
      九十二年六月十五日下午八時許，遭人書寫「死」字之部分亦係被告所為。
    (2)被告所涉殺人未遂部分：證人戊○○、乙○、丙○○於本院審理時均證稱：
      被告於當日雙手各持菜刀及鋸子各一支，在店前先大聲罵三字經，並大喊要殺
      死戊○○等情，又證人丙○○於本院審理時證述：被告的菜刀及鋸子各一支係
      拿在手上，並沒有藏起來，被告在店前大聲一直罵，戊○○從店裏面走出來，
      站立在被告前，並叫被告不要亂來，之後被告將菜刀及鋸子拿起來、在上方作
      勢比一下，戊○○就跑了等語。是衡以倘被告果有殺害戊○○之意，當無可能
      於著手殺人行為之前，即先行亮出手上所持之菜刀、鋸子等兇器，並在戊○○
      經營之上開店前，大聲叫罵，並高喊要殺死戊○○，使戊○○先行有所防備之
      理；且被告如確有殺害戊○○之故意，則於戊○○因聽聞其叫囂而自店內走出
      至店外、站立在其面前向其陳稱不要亂來之際，應可即時以手上之菜刀及鋸子
      砍向戊○○，惟被告卻係將所持之菜刀、鋸子高舉、作勢而已，堪認被告辯稱
      其並無殺人之故意一語，足以採信。又證人即告訴人戊○○於本院審理時證
      稱：其於案發當日受有左足踝挫傷、瘀血之傷害一情，固有和生醫院診斷證明
      書一紙在卷可佐；惟證人戊○○於本院審理時證稱：其遭被告持菜刀及鋸子追
      趕，被告在追趕途中有跌倒，被告跌倒後爬起來就慢慢走至其店前，並未再繼
      續對其追趕，其腳傷是在被告跌倒之後才扭到的等語。是於告訴人戊○○之左
      腳扭傷之際，被告既已未持菜刀、鋸子加以追趕，告訴人戊○○上開傷勢，難
      認係因被告之行為所致；換言之，告訴人所受上開傷害，與被告之行為之間並
      不具有相當因果關係，自無從以戊○○之前開腳傷，作為被告涉有殺人未遂或
      傷害罪嫌之事證。
    (3)此外，復查無其他積極確切之證據，足資證明被告有何上開公訴人起訴事實所
      載之恐嚇危害安全及殺人未遂之犯行，不能證明被告犯有前開之罪，惟依起訴
      事實所載，公訴人認被告此部分所涉之恐嚇危害安全罪嫌與前開經本院判決有
      罪之被告所為恐嚇危害安全犯行間，具有連續犯之裁判上一罪關係；至被告此
      部分所涉之殺人未遂罪嫌，公訴人則認與上開被告經本院判決有罪之九十二年
      八月六日下午九時許所犯之恐嚇危害安全犯行部分，具有實害行為吸收危險行
      為之一罪關係，爰均不另為無罪之諭知【起訴書所載被告所涉上開殺人未遂罪
      嫌部分，與上開被告經本院判決有罪之恐嚇危害安全犯行部分，二者之基本犯
      罪事實並非完全相同（即被告前開經本院判決有罪之恐嚇危害安全事實，係被
      告以向戊○○出言稱：「我要殺死你」一語，並持上開菜刀及踞子各一支，作
      勢欲砍向戊○○之方式為之；而公訴人認被告涉有殺人未遂罪嫌部分，則係被
      告持菜刀、鋸子各一支追趕告訴人戊○○之行為，二者並非屬於同一事實而應
      變更法條加以審理之範疇，併此敘明】。
  ２、有關被告所涉上開毀損罪嫌部分：按告訴乃論之罪，告訴人於第一審辯論終結
      前得撤回其告訴；又告訴經撤回者，應諭知不受理之判決，刑事訴訟法第二百
      三十八條第一項、第三百零三條第三款分別定有明文。經查：被告此部分經檢
      察官以刑法第三百五十四條之罪提起公訴，依同法第三百五十七條之規定，係
      屬告訴乃論之罪，茲據告訴人丙○○於第一審辯論終結前，於本院審理時當庭
      表明對被告撤回上開告訴，有本院九十三年九月三日審判筆錄一份在卷可稽，
      揆諸前揭說明，本應為不受理之諭知，惟因公訴人認此部分與上開被告經判決
      有罪之致令他人物品不堪使用之犯行部分，具有連續犯之裁判上一罪關係，爰
      不另為不受理之諭知。
二、無罪部分：
（一）公訴意旨略以：(1)被告丁○○於九十二年四月二十一日下午十一時許，與其友
      人辛○○前至告訴人戊○○（所涉搶奪罪嫌，業經臺灣彰化地方法院檢察署檢
      察官為不起訴之處分確定）所經營位於彰化縣社頭鄉○○村○○路○段二七九
      號之「香港小湯包店」內用餐，其間因被告承包該店二樓清理、防漏工程遲未
      完工，經告訴人戊○○質問施工情形，被告答稱其在喝酒不談工作，戊○○乃
      要求其還款欲另洽他人來作，被告答稱「錢已花完，要不然手機給你抵押」等
      語，並自上衣口袋內拿手機交與告訴人戊○○為質，告訴人戊○○接受後到廚
      房去忙，詎被告隨即反悔，至廚房要告訴人戊○○還其手機，告訴人戊○○稱
      「怎麼一下就反悔」，被告聞言惱怒，說「你不還我試試看」，旋悻然離去。
      嗣於同年四月三十日下午八時許，被告明知該手機係其自行交付告訴人戊○○
      ，竟意圖使告訴人戊○○受刑事訴追，前往彰化縣警察局田中分局社頭分駐所
      向該管公務員報案，誣告告訴人戊○○搶奪其手機涉犯搶奪罪嫌云云，因認被
      告此部分另涉有刑法第一百六十九條第一項之誣告罪嫌。(2)被告又於同年四月
      二十七日下午八時許，乘戊○○之員工即被害人己○○未及注意之際，強行將
      被害人己○○所有停放在上址店前之車牌號碼ＧＺ三─七四一號重型機車牽走
      ，藏放在社頭鄉○○村○○路○段二七八號旁空地，以此方式妨害被害人己○○行使權利，嗣被害人己○○四處尋找，逾半小時方找到，而被告則在旁冷笑
      ，因認被告此部分涉有刑法第三百零四條之強制罪嫌。
（二）按犯罪事實應依證據認定之，無證據不得認定犯罪事實，刑事訴訟法第一百五
      十四條第二項定有明文。復按所謂認定犯罪事實之證據，係指足以認定被告確
      有犯罪行為之積極證據而言，該項證據自須適合於被告犯罪事實之認定，始得
      採為斷罪資料；又事實之認定，應憑證據，如未能發現相當證據，或證據不足
      以證明，自不能以推測或擬制之方法，以為裁判基礎，最高法院二十九年上字
      第三一０五號、四十年臺上字第八六號判例著有明文。又按告訴人之告訴或被
      害人之指陳，係以使被告受刑事訴追為目的，是其陳述是否與事實相符，仍應
      調查其他證據以資審認，此有最高法院五十二年臺上字第一三００號判例意旨
      可資參照。又按認定犯罪事實所憑之證據，無論係直接證據或間接證據，其為
      訴訟上之證明，須於通常一般之人均不致有所懷疑，而得確信其為真實之程度
      者，始得據為有罪之認定，倘其證明尚未達到此一程度，而有合理性之懷疑存
      在時，法院復已就其心證上之理由予以闡述，敘明其如何無從為有罪之確信，
      因而為無罪之判決者，不得遽指為違法，最高法院七十六年臺上字第四九八六
      號著有判例。
（三）公訴人認被告涉有上開誣告及強制罪嫌，無非係以卷附證人戊○○、乙○、甲○○及丙○○於警詢經本院認定具有證據能力之證述及證人戊○○、乙○、甲○○及丙○○於本院審理時之證稱、員警工作紀錄簿、被告指訴告訴人戊○○
      涉有誣告罪嫌之九十二年四月三十日警詢筆錄各一份為其主要論據。惟訊據被
      告堅決否認涉有何上開誣告及強制犯行，辯稱：九十二年四月二十一日下午十
      一時許，在「香港小湯包店」內，戊○○確有趁其不注意，伸手自伊口袋內搶
      奪其所有之行動電話一支之情事，因其向戊○○索還未果，乃隨即報警處理，
      並於警方前至現場時，向警方陳明戊○○搶奪其手機一事，並非如公訴人所舉
      證據所示之其係於案發數天後之九十二年四月三十日始至警局申告戊○○之上
      開搶奪犯行，伊並無誣告戊○○；又九十二年四月二十七日下午八時許，伊無
      將己○○停放在「香港小湯包店」前之車牌號碼ＧＺ三─七四一號重型機車牽
      走藏放之行為等語。
（四）經查：
    (1)被告所涉誣告罪嫌部分：有關戊○○是否有於九十二年四月二十一日下午十一
      時許，在「香港小湯包店」內，搶奪被告所有之行動電話一節，雖被告與戊○○雙方各執一詞，且各有人證為佐（即有關證人戊○○證稱被告之行動電話係
      被告主動交付稱要作為工程款糾紛所欠款項之抵押部分，有證人即戊○○之配
      偶乙○、「香港小湯包店」員工甲○○於本院審理時之證述可憑；被告辯稱行
      動電話確係戊○○搶奪部分，則有證人辛○○於本院審理時之證述可佐），且
      戊○○所涉上開搶奪罪嫌，業經臺灣彰化地方法院檢察署檢察官於九十二年十
      月十五日以查無積極證據為由，認其罪嫌尚有未足而為不起訴之處分確定（此
      有臺灣彰化地方法院檢察署九十二年度偵字第四二四九號不起訴處分書一件在
      卷可考），又證人即當天據報前往現場處理之員警張鴻仁於本院審理時證稱：
      經前往現場瞭解後，得知係工程糾紛，被告於當天並未告知手機遭搶一事等語
      ，並有員警工作紀錄簿一紙在卷可稽。而雖證人戊○○、警員張鴻仁於本院審
      理時均證稱：被告於九十二年四月二十一日並未提及行動電話被搶一事等語；
      惟證人甲○○於本院審理時證稱：九十二年四月二十一日當天被告有帶警察來
      ，並向警察稱手機在戊○○那裏，我親耳聽到警察對戊○○說，被告要告他拿
      手機等語，且證人戊○○亦證稱：被告於當天要不回行動電話後約半個小時，
      又前來稱其已報案，伊乃將行動電話還給被告一語。是被告辯稱：伊於戊○○
      搶伊行動電話之當日，隨即報案，並向前往現場處理之員警指陳戊○○拿其手
      機，伊並非於案發數日後，始行前往警局誣指戊○○搶奪等語，並非全然虛妄
      。雖戊○○所涉上開搶奪罪嫌，業經檢察官以查無積極證據而為不起訴之處分
      確定，然於被告、證人辛○○與證人戊○○、乙○、甲○○雙方各陳一詞之情
    形下，亦無積極確切之證據足認被告有何意圖使戊○○受刑事處分，而虛構事
      實誣告之意圖及犯行。
    (2)被告所涉強制罪嫌部分：被告堅決否認有於前開時、地將被害人己○○機車牽
      走藏放之行為，又證人乙○、己○○於本院審理時均證稱：其等並未見到係何
      人將機車牽走的等語，是被害人己○○前開機車究是否係被告將之牽走藏放，
      已非無疑；況按刑法第三百零四條第一項之強制罪，以行為人以強暴、脅迫之
      方式使人行無義務之事或妨害人行使權利為其要件，倘行為人並無強暴、脅迫
      之行為，自無構成上開強制罪之餘地。依公訴人起訴事實所載，被告係以「乘
      被害人己○○未及注意之際」，將被害人己○○停放在「香港小湯包店」前之
      車牌號碼ＧＺ三─七四一號重型機車牽走藏放之方式，妨害被害人己○○行使
      權利云云，是依起訴事實所載，被告係乘人未注意而不知時牽走機車，並無何
      施強暴、脅迫之行為，核與刑法上之強制罪須行為人有施強暴、脅迫行為之構
      成要件不該當，自無由成立該罪。
    (3)此外，復查無其他積極確切之證據，足資證明被告有何公訴人起訴事實所載之
      誣告及強制罪等犯行，不能證明被告犯罪，揆諸前揭說明，自應諭知被告無罪
      之判決，以免冤抑。
據上論斷，應依刑事訴訟法第二百九十九條第一項、第三百零一條第一項，刑法第五
十六條、第三百零五條、第三百五十四條、第四十一條第一項前段、第三十八條第一
項第二款，罰金罰鍰提高標準條例第一條前段、第二條，判決如主文。
本案經檢察官林鈴淑到庭執行職務
中      華      民      國    九十三    年      九      月    二十四    日
                                臺灣彰化地方法院刑事第二庭
                                  審判長法官  李  水  源
                                  法      官  陳  秋  錦
                                  法      官  李  雅  俐
右正本證明與原本無異。
如不服本判決，應於判決送達後十日內，向本院提出上訴狀（須附繕本）。
告訴人或被害人對於判決如有不服具備理由請求檢察官上訴者，其上訴期間之計算係
以檢察官收受判決正本之日期為準。
                                  法院書記官  陳  秀  娟
中      華      民      國    九十三    年      十      月     一       日
附錄論罪科刑法條：
刑法第三百零五條：
以加害生命、身體、自由、名譽、財產之事，恐嚇他人致生危害於安全者，處二年以
下有期徒刑、拘役或三百元以下罰金。
刑法第三百五十四條：
毀棄、損壞前二條以外之他人之物或致令不堪用，足以生損害於公眾或他人者，處二
年以下有期徒刑、拘役或五百元以下罰金。
